ko: 칼라 잠금 타입: 스핀락; 스프링 클램프; 기타
nb: Kragelåstype: Spinnlås; Springklemme; Annet
el: Τύπος κλείθρου περιλαιμίου: Κλείδωμα με περιστροφή; Σφιγκτήρας ελατηρίου; Άλλο
ru: Тип замка: Спинлок; Пружинный зажим; Другое
de: Ringschlosstyp: Spinlock; Federklemme; Sonstiges
th: ประเภทอุปกรณ์ล็อคคอ: สปินล็อก; แคลมป์สปริง; อื่นๆ
tr: Yaka kilit tipi: Döndürme kilidi; Yaylı kelepçe; Diğer
it: Tipo con chiusura a collare: Spinlock; Morsetto a molla; Altro
sl-SI: Vrsta varovala: Olimpijske; Vzmetna objemka; Drugo
sv: Typ av kraglås: Spinlock; Fjäderklämma; Övrigt
hu: Zárógyűrű típusa: Szorítógyűrű; Rugós szorító; Egyéb
pl: Typ blokady kołnierza: Spinlock; Docisk sprężynowy; Inne
fi: Kauluslukon tyyppi: Spinlock; Jousipuristin; Muu
es: Tipo de cierre de collar: Cierre giratorio; Abrazadera de resorte; Otros
pt-BR: Tipo de colar de tubo: Spinlock; Braçadeira de mola; Outro
sk-SK: Typ zámku objímky: Spinlock; Pružinová svorka; Iné
en: Collar lock type: Spinlock; Spring clamp; Other
ja: カラーロックタイプ: スピンロック; スプリングクランプ; その他
bg-BG: Тип заключване на скоба: Spinlock; Пружинна скоба; Други
vi: Loại khóa cổ: Khóa xoay; Kẹp lò xo; Khác
fr: Type de fermeture du collier: Verrou rotatif; Pince à ressort; Autre
ro-RO: Tip blocare brățară: Spinlock; Clemă cu arc; Altele
nl: Type kraagslot: Spinlock; Veerklem; Andere
zh-CN: 项圈锁类型: 自旋锁; 弹簧夹; 其他
cs: Typ límcového zámku: S aktivním čekáním; Pružinová svorka; Jiné
zh-TW: 領鎖類型: 自旋鎖; 彈簧夾; 其他
lt-LT: Užrakto tipas: Užsukamas; Spyruoklinis; Kita
da: Type af kravelås: Drejelås; Fjederklemme; Andet
pt-PT: Tipo de fecho do colarinho: Spinlock; Braçadeira de mola; Outro
hr-HR: Vrsta zaključavanja osigurača: Spinlock; Opružna stezaljka; Ostalo